ACORDAO-COMPLETO-2496583

ACÓRDÃO DE RELAÇÃO

ACÓRDÃO DE RELAÇÃO 11681/2021 ATA 30/2021 - PRIMEIRA CÂMARA

Acórdão 11681/2021-TCU-Primeira Câmara
Considerando que o processo trata de embargos de declaração opostos contra o Acórdão 4176/2021-TCU-Primeira Câmara, referente a recurso de reconsideração sobre tomada de contas especial instaurada pela Fundação Nacional de Saúde contra Francisco Geremias de Medeiros, prefeito do Município de Lima Campos/MA de 2005 a 2012, e a empresa Classe Construções e Locações Eireli;
Considerando que o embargante alega omissão, contradição e obscuridade do Acórdão 4176/2021-TCU-Primeira Câmara, em razão de os prazos na análise recursal não terem sido devidamente analisados, pleiteando que as contas deixem de ser consideradas irregulares;
Considerando que, embora não tenha sido arguido pelo embargante, houve um erro de relatoria no recurso de reconsideração (peça 112) , haja vista que foi relatado por mim, apesar de ter sido o E. Ministro Jorge de Oliveira sorteado para relatar o recurso (peça 119) ; 
Considerando que apesar de o presente recurso satisfazer os requisitos de admissibilidade prescritos no art. 287 do RITCU este deve ser considerado prejudicado, uma vez que o acórdão sobre o qual o presente embargo se refere deve ser considerado insubsistente por erro de procedimento;
Os Ministros do Tribunal de Contas da União, reunidos em sessão da Primeira Câmara, ACORDAM, por unanimidade, com fundamento no § 2º do art. 278 do Regimento Interno deste Tribunal, quanto ao processo a seguir relacionado, em conhecer do presente embargo de declaração para, no mérito, considerá-lo prejudicado por perda de objeto; declarar nulo o Acórdão 4176/2021-TCU-Primeira Câmara; e encaminhar o presente processo ao gabinete do E. Ministro Jorge de Oliveira, relator do recurso de reconsideração (peça 112) . 
1. Processo TC-Processo 006.418/2016-3 (TOMADA DE CONTAS ESPECIAL) 
	1.1. Responsáveis: Classe Construcoes e Locacoes Eireli (02.984.702/0001-82) ; Francisco Geremias de Medeiros (XXX.209.843-XX) ; Joao Mota Neto (XXX.212.783-XX) 
	1.2. Recorrente: Francisco Geremias de Medeiros (XXX.209.843-XX) 
	1.3. Órgão/Entidade: Prefeitura Municipal de Lima Campos - MA
	1.4. Relator: Ministro Walton Alencar Rodrigues
	1.5. Representante do Ministério Público: Procurador Sergio Ricardo Costa Caribé
	1.6. Relator da deliberacao recorrida: Ministro Walton Alencar Rodrigues
	1.7. Unidades Técnicas: Secretaria de Recursos (Serur) ; Secretaria de Controle Externo de Tomada de Contas Especial (SecexTCE) .
	1.8. Representação legal: Daniela Marques Ubaldo (19.851/OAB-MA) e outros, representando Francisco Geremias de Medeiros; Nardo Assunção da Cunha (4613/OAB-MA) , representando Classe Construcoes e Locacoes Eireli. 
	1.9. Determinações/Recomendações/Orientações: não há.

Primeira Câmara

Classe Construcoes e Locacoes Eireli (02.984.702/0001-82); Francisco Geremias de Medeiros (XXX.209.843-XX); Joao Mota Neto (XXX.212.783-XX)

ACORDAO-COMPLETO-2524585

Acórdão 807/2022 - Primeira Câmara

ACORDAO-COMPLETO-2515834

Acórdão de Relação 19004/2021 - Primeira Câmara

Acórdão de Relação

WALTON ALENCAR RODRIGUES

Ministro Walton Alencar Rodrigues

Daniela Marques Ubaldo (19.851/OAB-MA) e outros, representando Francisco Geremias de Medeiros; Nardo Assunção da Cunha (4613/OAB-MA), representando Classe Construcoes e Locacoes Eireli.

Procurador Sergio Ricardo Costa Caribé

TOMADA DE CONTAS ESPECIAL (TCE)

Secretaria de Recursos (Serur); Secretaria de Controle Externo de Tomada de Contas Especial (SecexTCE).